【裁判字號】    95,交聲,195
【裁判日期】    950407
【裁判案由】    違反道路交通管理處罰條例聲明異議
【裁判全文】
臺灣臺北地方法院交通事件裁定         95年度交聲字第195號
    原處分機關  臺北市交通事件裁決所
    聲明異議人
    即受處分人  甲○○
上開受處分人因違反道路交通管理處罰條例案件，對臺北市交通
事件裁決所於中華民國九十五年二月二十二日所為之處分（北市
裁二字第裁二二—ＡＢＫ三○五五九七號）聲明異議，本院裁定
如下：
    主  文
異議駁回。
    理  由
一、按汽車駕駛人，不依規定使用燈光者，處二百元以上四百元
    以下（即新臺幣六百元以上一千二百元以下）罰鍰；汽車行
    駛時，行經調撥車道應開亮頭燈，道路交通管理處罰條例第
    四十二條、道路交通安全規則第一百零九條第二款分別定有
    明文。次按違反道路交通管理處罰條例第四十二條之事件，
    期限內繳納或到案聽候裁決者，處新臺幣六百元罰鍰，本件
    案發時之違反道路交通管理事件統一裁罰基準及處理細則第
    二條第二項亦定有明文。
二、本件聲明異議人即受處分人甲○○於民國九十五年一月十二
    日上午七時四十五分許，駕駛車牌號碼ＤＶ—九九○○號自
    用小客車在臺北市○○○路○段之調撥車道東往西行駛，明
    知其行駛在調撥車道應開亮頭燈，竟未依規定開亮頭燈，為
    臺北市政府警察局松山分局乙○○警員當場取締以受處分人
    違反道路交通管理處罰條例第四十二條（贅載第一項）之規
    定，開立掌電字第ＡＢＫ三—五五九七號舉發通知單並指定
    應於應於九十五年一月二十七日前前往原處分機關即臺北市
    交通事件裁決所聽候裁決或繳納罰鍰，經受處分人前往原處
    分機關依限申訴，原處分機關認聲明異議人確有上開交通違
    規行為，乃依據道路交通管理處罰條例第四十二條（贅載第
    一項）之規定裁處新臺幣六百元之罰鍰。
三、訊據受處分人固坦承其於上開時間確有駕車行經上開地點，
    其所行經之道路為調撥車道，且為警員攔停之位置係自民權
    東路五段與撫遠街交岔路口左轉撫遠街後之處等情，惟矢口
    否認有何交通違規行為，並辯稱：本件警員並非在民權東路
    與撫遠街交岔路口當場取締，而係在伊左轉至撫遠街後才攔
    停開單，違反行政程序法第五條之明確性原則，應為無效，
    另伊原有開頭燈，係駕駛至民權東路五段調撥車道終點未左
    轉至撫遠街前才將頭燈關閉，並未違反規定云云。經查：證
    人乙○○於本院調查中到庭證稱：當天伊在民權東路與撫遠
    街交岔路口西南角執行勤務，看到受處分人駕駛車輛由民權
    東路五段東往西行駛在調撥車道，由伊目視所及受處分人行
    駛在調撥車道約四、五百公尺之過程，受處分人所駕駛之車
    輛都未開頭燈，伊即在受處分人在民權東路與撫遠街交岔路
    口左轉撫遠街後馬上將受處分人攔下舉發等語，復參諸證人
    乙○○提出之現場圖及現場照片八張，民權東路五段東往西
    方向之車道坡度不大，攔停位置距離民權東路五段東往西方
    向調撥車道亦不遠，證人乙○○所稱自民權東路五段與撫遠
    街交岔路口西南角可目視行駛在民權東路五段東往西方向調
    撥車道約四、五百公司之車輛有無開頭燈及其如何取締等節
    ，應與常情事理相符而堪採信，且刑法第三百二十九條所謂
    當場，固不以實施竊盜或搶奪者尚未離去現場為限，即已離
    盜所而尚在他人跟蹤追躡中者，仍不失為當場，亦有最高法
    院二十八年上字第一九八四號判例要旨可參，應認本案確屬
    當場舉發，本件受處分人確有上開交通違規行為，堪以認定
    。至於受處分人引用行政程序法第五條認本件交通取締之行
    政行為具有程序上瑕疵而應為無效部分，然按行政行為之內
    容應明確，為行政程序法第五條所明定，其係指行政機關所
    做任何行政行為之「內容」應明確，本件舉發通知單與裁決
    書相關行政行為之內容均甚為明確，並無違反上開行政程序
    法之瑕疵，受處分人以舉發位置係在撫遠街而非民權東路與
    撫遠街交岔路口認本案行政處分有上開行政程序之瑕疵，容
    或有所誤會。從而，原處分機關依據道路交通管理處罰條例
    第四十二條之規定裁處新臺幣六百元之罰鍰，核與上開規定
    並無違誤，本件聲明異議為無理由，應予駁回。
據上論斷，應依道路交通案件處理辦法第十九條，裁定如主文。
中    華    民    國    95    年    4     月    7     日
                        臺灣臺北地方法院交通法庭
                            法  官  唐于智
上正本證明與原本無異。
如不服本裁定，應於裁定送達後5 日內向本院提出抗告狀。
                            書記官  李玟郁
中    華    民    國    95    年    4     月    10    日


司法院資訊處製作；財團法人民間司法改革基金會備份。
